臺灣彰化地方法院刑事判決　　　　　　　　　　　　　九十三年度訴字第二七二號
　　公　訴　人　臺灣彰化地方法院檢察署檢察官
　　被　　　告　甲○○
右列被告因違反毒品危害防制條例案件，經檢察官提起公訴（九十三年度毒偵字第一
四一號），本院判決如左：
    主  文
甲○○施用第一級毒品，累犯，處有期徒刑壹年；扣案之第一級毒品海洛因壹包（淨
重零點壹肆公克、包裝重零點參公克），沒收銷燬。
    事  實
一、甲○○前曾因施用毒品案件，經二次裁定送觀察、勒戒後，均認無繼續施用毒品
    之傾向，分別由臺灣彰化地方法院檢察署檢察官先後於民國八十八年四月十九日
    以八十八年度偵字第三一一六號，及八十九年八月二十九日以八十九年度毒偵字
    第二五一一、三四八四號案件為不起訴處分確定。其後又因施用第一、二級毒品
    案件，經檢察官分別提起公訴、聲請簡易判決處刑及聲請強制戒治，其中提起公
    訴、聲請簡易判決處刑部分，經本院及所屬彰化簡易庭分別以九十年度訴字第九
    九九號、九十年度彰簡字第三五四號各判處有期徒刑一年及五月確定，並於其後
    另經聲請定應執行有期徒刑一年三月確定，經與其前所犯竊盜、偽造文書等罪撤
    銷緩刑後所應執行之有期徒刑八月接續執行後，於九十二年一月十七日縮短刑期
    假釋出監，業於九十二年九月二十二日縮刑假釋期滿未經撤銷而執行完畢；而聲
    請強制戒治部分則經本院裁定送強制戒治，再經停止戒治付保護管束，亦於九十
    一年五月十四日保護管束期滿未經撤銷，而視為強制戒治期滿。詎其經強制戒治
    執行完畢釋放後，仍不知悔悟，復基於施用海洛因之犯意，於九十三年一月九日
    ，在彰化縣彰化市○○里○○○路廿二巷廿之廿一號住處，以將海洛因摻於香煙
    內點燃吸食之方式，施用第一級毒品海洛因一次；嗣於九十三年一月十一日十四
    時五十五分許，在彰化縣和美鎮○○里○○路三順宮前，為警查獲並扣得其所有
    、供其施用之毒品海洛因一包（淨重零點一四公克、包裝重零點三公克），並循
    線查悉上情。
二、案經彰化縣警察局和美分局報請臺灣彰化地方法院檢察署檢察官偵查起訴。
    理  由
一、右開事實，業據被告甲○○於本院審理時坦承不諱，並有第一級毒品海洛因一包
扣案可資佐證，且被告於九十三年一月十一日為警查獲時，經警採其尿液送檢驗
    結果，確呈嗎啡之陽性反應，有委託檢驗尿液代號與真實姓名對照認證單、彰化
    縣衛生局出具之煙毒尿液檢驗成績書各一份附卷可憑。另上開扣案之海洛因粉末
    一包，經送鑑定結果，確含有第一級第六項毒品海洛因成分（淨重零點一四公克
    、包裝重零點三公克），有法務部調查局鑑定通知書一紙附卷可據。又被告前曾
    因施用毒品案件，經二次裁定送觀察、勒戒後，均認無繼續施用毒品之傾向，分
    別由臺灣彰化地方法院檢察署檢察官先後於八十八年四月十九日以八十八年度偵
    字第三一一六號，及八十九年八月二十九日以八十九年度毒偵字第二五一一、三
    四八四號案件為不起訴處分確定。其後又因施用第一、二級毒品案件，經檢察官
    分別提起公訴、聲請簡易判決處刑及聲請強制戒治，其中提起公訴、聲請簡易判
    決處刑部分，經本院及所屬彰化簡易庭分別以九十年度訴字第九九九號、九十年
    度彰簡字第三五四號各判處有期徒刑一年及五月確定，並於其後另經聲請定應執
    行有期徒刑一年三月確定，而聲請強制戒治部分則經本院裁定送強制戒治，再經
    停止戒治付保護管束，亦於九十一年五月十四日保護管束期滿未經撤銷，而視為
    強制戒治期滿一節，亦有臺灣彰化地方法院檢察署刑案資料查註紀錄表、臺灣高
    等法院被告全國前案紀錄表各一份，及強制戒治處分執行指揮書、保護管束指揮
    書各一份附卷可據。綜上所述，本件事證明確，被告右揭犯行，洵堪認定，應予
    依法論科。
二、核被告所為，係犯毒品危害防制條例第十條第一項之施用第一級毒品罪。被告供
    施用而持有第一級毒品之低度行為，應為施用第一級毒品之高度行為所吸收，不
    另論罪。又被告前曾因施用第一、二級毒品案件，經本院及所屬彰化簡易庭分別
    判處有期徒刑一年及五月確定，其後並定應執行有期徒刑一年三月確定，經與其
    前所犯竊盜、偽造文書等罪撤銷緩刑後所應執行之有期徒刑八月接續執行後，於
    九十二年一月十七日縮短刑期假釋出監，已於九十二年九月二十二日縮刑假釋期
    滿未經撤銷而執行完畢，此有臺灣彰化地方法院檢察署刑案資料查註紀錄表、臺
    灣高等法院被告全國前案紀錄表在卷可稽，其於五年內再犯有期徒刑以上之前揭
    施用第一級毒品罪，應依刑法第四十七條之規定論以累犯，並加重其刑。爰審酌
    被告犯罪之動機、目的、施用毒品係自戕身心，且前業因施用毒品，經送觀察、
    勒戒及強制戒治後，竟又再度施用第一級毒品，顯乏禁絕毒害之決心，惟其犯後
    坦承犯行、態度尚稱良好等一切情狀，量處如主文所示之刑，以示懲儆。扣案之
    第一級毒品海洛因一包（淨重零點一四公克、包裝重零點三公克），係查獲之毒
    品，應依毒品危害防制條例第十八條第一項前段之規定，沒收銷燬之。
據上論斷，應依刑事訴訟法第二百九十九條第一項前段，毒品危害防制條例第十條第
一項、第十八條第一項前段，刑法第十一條前段、第四十七條，判決如主文。
本案經檢察官陳德芳到庭執行職務。
中      華      民      國    九十三    年     五      月      十八     日
                                臺灣彰化地方法院刑事第三庭
                                    審判長法官  李  進  清
                                    法      官  高  文  崇
                                    法      官  紀  佳  良
右正本證明與原本無異。
如不服本判決，應於判決送達後十日內向本院提出上訴狀( 須附繕本 )。
                                    法院書記官  張  木  松
中      華      民      國    九十三    年     五      月      二十     日
毒品危害防制條例第十條
施用第一級毒品者，處六月以上五年以下有期徒刑。
施用第二級毒品者，處三年以下有期徒刑。
毒品危害防制條例第十八條
查獲之第一、二級毒品及專供製造或施用第一、二級毒品之器具，不問屬
於犯人與否，均沒收銷燬之；查獲之第三、四級毒品及製造或施用毒品之
器具，無正當理由而擅自持有者，均沒入銷燬之。但合於醫藥、研究或訓
練之用者，得不予銷燬。
前項合於醫藥、研究或訓練用毒品或器具之管理辦法，由法務部會同行政
院衛生署定之。
